# 现金流量表附表这样编制是否准确？陈老师

提问人：我的论坛 时间：2011-01-21 16:10:37
最近听老师上课，现将课堂上的内容摘录下： 1 、 资产减值准备
反映本期实际计提的各项减值准备，可通过“资产减值损失”科目记录分析填列。 例：假设企业当期计提坏账准备 1000 元，此外无其他交易事项，企业应做分录如下： 借：管理费用 1000 贷：坏账准备 1000 则企业的净利润为-1000元，同时资产负债表中的应收账款项目为-1000元，即经营性应收项目减少 1000 元。于是，将净利润调整为经营活动现金流量净额时就面临一个选择问题，即是按计提的资产减值准备项目还是按经营性应收项目的减少项目来填补充资料，或者是两个都要调整呢？如果两个同时考虑，则结果如下：
经营活动现金流量净额（ 1000 ）=净利润（-1000）＋计提的资产减值准备（ 1000 ）＋经营性应收项目的减少（ 1000 ） 显然，上述的结果是错误的，因为企业只是计提了一笔坏账准备，并未发生任何经营活动现金流量，而错误的原因就是进行了重复调整。故只能在计提的资产减值准备与经营性应收项目的减少这两个项目中选择一个项目进行单项调整项目。 由于资产负债表中的应收账款项目是按扣除坏账准备后的净额列示，计提的坏账准备不能直接从资产负债表中获得，故上述调整公式应选择经营性应收项目的减少项目作为调整项目更为快捷。该例调整如下： 经营活动现金流量净额（ 0 ）=净利润（-1000）＋经营性应收项目的减少（ 1000 ） 因此，计提的资产减值准备项目不应再包括计提的坏账准备内容。 例：假设企业当期计提存货跌价准备 1000 元，此外无其他交易事项，企业应做分录如下： 借：资产减值损失 1000 贷：存货跌价准备 1000 则企业的净利润为-1000元，同时资产负债表中的存货项目为-1000 元，即存货项目减少 1000 元。于是，将净利润调整为经营活动现金流量净额时就面临一个选择问题，即是按计提的资产减值损失项目还是按存货项目的减少项目来填补充资料，或者是两个都要调整呢？如果两个同时考虑，则结果如下： 经营活动现金流量净额（ 1000 ）=净利润（-1000）＋计提的资产减值损失（ 1000 ）＋存货的减少（ 1000 ） 显然，上述的结果是错误的，因为企业只是计提了一笔存货跌价准备，并未发生任何经营活动现金流量，而错误的原因就是进行了重复调整。故只能在计提的资产减值损失与存货的减少这两个项目中选择一个项目进行单项调整项目。 由于资产负债表中的存货项目是按扣除存货跌价准备后的净额列示，计提的存货跌价准备不能直接从资产负债表中获得，故上述调整公式应选择存货的减少项目作为调整项目更快捷。该例调整如下： 经营活动现金流量净额（ 0 ）=净利润（-1000）＋存货的减少（ 1000 ） 因此，计提的资产减值损失项目不应包括计提的存货跌价准备内容。 在填制现金流量表中资产减值损失项目不包括计提的存货跌价准备和坏账准备是否合理准确？

回答人：chenyiwei
一般做法是“计提的资产减值损失”项目与利润表上的“资产减值损失”项目发生额相同。应当包含存货跌价准备和坏帐准备的计提数。

回答人：chenyiwei
回复 藤椅 我的论坛 的帖子按照配比原则，与投资收益对应的营业税金及附加在利润表上也作为冲减投资受益处理。

回答人：chenyiwei
回复 报纸 我的论坛 的帖子利润表上列报为什么项目，与现金流量表的分类应该没有很大关系。

回答人：chenyiwei
回复 7 楼 我的论坛 的帖子也可以这样理解。但现金流量表和利润表的编制基础不同，是两个互相独立的体系。以现金流量表的列报问题作为论据论证利润表的列报不是很有说服力，还是应当基于利润表自身的原理去解释。

回答人：chenyiwei
回复 9 楼 我的论坛 的帖子可以作为支付的其他与投资活动有关的现金。

回答人：chenyiwei
回复 12 楼 lileihome 的帖子若将交纳的税款作为经营活动，则附表中的“投资损失（减收益）”项目就需要填－ 100 而不是-94，不会用到“其他”项目。但是鉴于一般理解现金流量表附表中的“投资收益”金额应当与利润表投资收益一致，所以可能要引来质疑，需作出解释。

回答人：chenyiwei
回复 14 楼 我的论坛 的帖子主要是考虑利润表上项目之间的配比关系。

回答人：chenyiwei
回复 16 楼 我的论坛 的帖子明确的规定肯定没有。只能用基于准则的逻辑推理和专业判断得出结论。

回答人：chenyiwei
回复 19 楼 lileihome 的帖子是这样的。谢谢！

提问人：我的论坛 时间：2011-01-24 17:39:29
股票投资产生的税款,若年末有应交税费余额的是否应将其区分经营活动和投资活动? 否则现金流量表附表编制就存在问题，是这样吗？

回答人：chenyiwei
回复 21 楼 我的论坛 的帖子流转税应是这样。流转税都可以区分其对应的应税行为是投资活动、筹资活动还是经营活动。而且，因为流转税的纳税期限一般在一个月以内，应该可以区分期末应交税金余额中的对应投资活动部分。 所得税是针对全部应纳税所得额综合征收的税种，所以所得税是做不到这样的区分的。

回答人：chenyiwei
回复 23 楼 我的论坛 的帖子如上面所述，所得税是不能区分多少系由经营活动形成，多少系由投资活动形成的。所以所得税的支付均属于经营活动现金流量。因为即使按照企业的做法，将全部所得税支付均列报为投资活动现金流量，也是与其在该笔出售交易中确认的收益不对应的。所以就所得税而言，无法做到与对应活动现金流量的一一配比。